【裁判字號】    98,簡上,92
【裁判日期】    990224
【裁判案由】    竊盜
【裁判全文】
臺灣宜蘭地方法院刑事判決              98年度簡上字第92號
上  訴  人
即  被  告  乙○○
上列上訴人因竊盜案件，不服本院簡易庭98年度簡字第748號中
華民國98年10月30日第一審簡易判決（聲請案號：臺灣宜蘭地方
法院檢察署98年度偵字第2610號），提起上訴，本院管轄之第二
審合議庭判決如下：
    主  文
上訴駁回。
    事  實
一、乙○○於民國98年4月間甫因攜帶兇器竊盜案件，經臺灣宜
    蘭地方法院檢察署檢察官以98年度偵字第2022號聲請簡易判
    決處刑，並由本院以98年度簡字第446號受理，詎其於前開
    案件審理中猶未心生警惕，竟意圖為自己不法之所有，於98
    年6月8日19時許，在宜蘭縣蘇澳鎮○○路○段496號前，持客
    觀上足供兇器使用之梅花扳手1支，竊取甲○○所有懸掛在
    車身引擎號碼EH272649號重型機車之車牌號碼GYA-140號車
    牌1面，得手後，將該車牌懸掛在自己所有之車身引擎號碼
    B0000000之重型機車上，並將其所有車牌號碼GXM-340號機
    車之車牌1面懸掛在甲○○所有上開重型機車上。嗣於98年6
    月10日17時55分許，乙○○騎乘已懸掛GYA-140號車牌之車
    身引擎號碼B0000000重型機車，行經宜蘭縣蘇澳鎮○○路○
    段520號前為警查獲，始悉上情。
二、案經由宜蘭縣政府警察局蘇澳分局報請臺灣宜蘭地方法院檢
    察署檢察官偵查後聲請簡易判決處刑。
    理  由
壹、證據能力部分：
一、按被告以外之人於審判外之言詞或書面陳述，除法律有規定
    者外，不得作為證據；又被告以外之人於審判外之陳述，雖
    不符前4條之規定，而經當事人於審判程序同意作為證據，
    法院審酌該言詞陳述或書面陳述作成時之情況，認為適當者
    ，亦得為證據，刑事訴訟法第159條第1項、第159條之5第1
    項分別定有明文。
二、經查：證人甲○○於警詢中之陳述（見警卷第5頁），雖係
    被告以外之人於審判外之言詞陳述，惟業經被告於審判程序
    中表示同意作為證據（見本院卷第21頁、第30頁），且本院
    審酌上開言詞陳述作成時情況，並無違法之處，認為適當，
    依上開規定，自得作為證據使用。
貳、實體部分：
一、認定犯罪事實所憑之證據及理由：
  (一)訊據被告乙○○固坦承有於上開時、地，持扳手1支竊取甲
    ○○所有之GYA-140號重型機車車牌1面，並懸掛在上開機車
    上使用之事實（見本院卷第19頁、第32頁），核與證人甲○
    ○於警詢、偵查中所述情節相符（見警卷第5頁、偵卷第14
    頁），並有贓物認領保管單1紙、宜蘭縣政府警察局車輛尋
    獲電腦輸入單2紙、照片6張在卷足憑（見警卷第8頁、第10
    頁至第14頁），堪認被告此部分供述與事實相符。惟被告矢
    口否認有何攜帶兇器竊盜之犯行，辯稱：伊患有輕度肢體障
    礙，行動遲緩，於行竊時縱有持扳手1支，亦難以發揮其作
    用，故該扳手自非兇器云云。
  (二)經查：
  1.按刑法第321條第1項第3款之攜帶兇器竊盜罪，係以行為人
    攜帶兇器竊盜為其加重條件，此所謂兇器，其種類並無限制
    ，凡客觀上足對人之生命、身體、安全構成威脅，具有危險
    性之兇器均屬之，且祇須行竊時攜帶此種具有危險性之兇器
    為已足，並不以攜帶之初有行兇之意圖為必要（最高法院79
    年台上字第5253號判例要旨參照）。
  2.本件被告持以竊取GYA-140號重型機車車牌1面之梅花扳手1
    支雖未扣案，然依被告於99年2月3日本院審理中供承：該扳
    手全長15公分，均為鐵製品等語（見本院卷第33頁），再參
    以GYA-140號重型機車車牌1面原係以螺絲2根固定並懸掛在
    車身引擎號碼EH272649號重型機車後方，此有照片6張在卷
    足憑（見警卷第12頁至第14頁），則被告於竊取GYA-140號
    機車車牌時，其所使用之工具自須相當堅硬，始能轉動螺絲
    拆卸該車牌，足認被告上開供述，核與事實相符，堪以採信
    。是被告攜以行竊之梅花扳手既係鐵製品，質地堅硬，且全
    長15公分，客觀上自足以對人之生命、身體、安全構成威脅
    ，顯為具有危險性之兇器，依上開判例要旨所示，被告持該
    扳手竊取GYA-140號重型機車車牌1面，核與攜帶兇器竊盜罪
    之構成要件相符，故被告仍以前詞辯稱：該扳手並非兇器云
    云，自不足採。
  (三)從而，被告意圖為自己不法之所有，於上開時、地，攜帶足
    供兇器使用之梅花扳手1支，竊取甲○○所有之GYA-140號重
    型機車車牌1面之事實，事證明確，犯行堪以認定，應依法
    論科。
二、論罪科刑之理由：
  (一)被告乙○○所為，係犯刑法第321條第1項第3款之攜帶兇器
    竊盜罪。
  (二)原審以被告罪證明確，因而適用刑事訴訟法第449條第1項前
    段、第450條第1項、第454條第2項，刑法第321條第1項第3
    款、第41條第1項前段、第38條第1項第2款規定，逕以簡易
    判處被告有期徒刑6月，如易科罰金，以新臺幣1千元折算1
    日，未扣案之扳手1支沒收。本院經核原審判決認事、用法
    均無不合，量刑亦妥適。至於被告尚以其現無職業，為低收
    入戶，靠政府救濟渡日，因一時失察而犯本案，所竊得財物
    僅車牌1面，原審量刑過重為由，提起上訴，並提出中華民
    國身心障礙手冊影本1份、宜蘭縣蘇澳鎮公所低收入戶證明
    書1份為證（見本院卷第8頁至第9頁）。然按量刑輕重，係
    屬事實審法院得依職權自由裁量之事項，苟已斟酌刑法第57
    條各款所列情狀而未逾越法定刑度，不得遽指為違法（最高
    法院72年度台上字第6696號判例要旨參照）。又刑罰之量定
    ，固屬法院自由裁量之職權行使，但仍應審酌刑法第57條所
    列各款事由及一切情狀，為酌量輕重之標準，並非漫無限制
    。在同一犯罪事實與情節，如別無其他加重或減輕之原因，
    下級審法院量定之刑，亦無過重或失輕之不當情形，則上級
    審法院對下級審法院之職權行使，原則上應予尊重（最高法
    院85年度台上字第2446號判決要旨參照）。本件原審已斟酌
    被告於98年4月間甫因攜帶兇器竊盜案件，經臺灣宜蘭地方
    法院檢察署檢察官以98年度偵字第2022號聲請簡易判決處刑
    ，並由本院以98年度簡字第446號受理，其於前開案件審理
    中仍再犯本罪，及被告犯罪之動機、目的、手段及犯罪後態
    度、被害人所受損害等一切情狀，於本罪法定刑6月以上、5
    年以下有期徒刑之範圍內，量處上開最低刑度即有期徒刑6
    月，並無明顯失當或違法之情，自符合罪刑相當原則，本院
    第二審合議庭應予以尊重，故上訴人徒以其非攜帶兇器竊盜
    ，且其健康及經濟狀況不佳為由，提起上訴，請求予以輕判
    云云，殊難認為有理由，應予駁回。
三、適用之法律：
    刑事訴訟法第455條之1第1項、第3項、第368條。
本案經檢察官劉惟宗到庭執行職務。
中    華    民    國    99    年    2    月     24    日
            刑事第二庭  審判長法  官  林惠玲
                              法  官  劉家祥
                              法  官  蘇錦秀
以上正本證明與原本無異。
本判決不得上訴。
                              書記官  劉晨輝
中    華    民    國    99    年    2     月    25    日
【附錄本案論罪科刑法條】
★刑法第321條：
犯竊盜罪而有左列情形之一者，處6月以上5年以下有期徒刑：
一、於夜間侵入住宅或有人居住之建築物、船艦，或隱匿其內而
    犯之者。
二、毀越門扇、牆垣或其他安全設備而犯之者。
三、攜帶兇器而犯之者。
四、結夥三人以上而犯之者。
五、乘火災、水災或其他災害之際而犯之者。
六、在車站或埠頭而犯之者。
前項之未遂犯罰之。

司法院資訊處製作；財團法人民間司法改革基金會備份。
